【裁判字號】    99,台上,6655
【裁判日期】    991028
【裁判案由】    違反槍砲彈藥刀械管制條例
【裁判全文】
最高法院刑事判決            九十九年度台上字第六六五五號
上  訴  人  甲○○
選任辯護人  黃榮坤律師
上列上訴人因違反槍砲彈藥刀械管制條例案件，不服台灣高等法
院台南分院中華民國九十九年八月二十五日第二審判決（九十九
年度上訴字第四一九號，起訴案號：台灣雲林地方法院檢察署九
十八年度偵字第二二一九、二二二二號），提起上訴，本院判決
如下：
    主  文
上訴駁回。
    理  由
按刑事訴訟法第三百七十七條規定，上訴於第三審法院，非以判
決違背法令為理由，不得為之。是提起第三審上訴，應以原判決
違背法令為理由，係屬法定要件。如果上訴理由書狀並未依據卷
內訴訟資料，具體指摘原判決不適用何種法則或如何適用不當，
或所指摘原判決違法情事，顯與法律規定得為第三審上訴理由之
違法情形，不相適合時，均應認其上訴為違背法律上之程式，予
以駁回。本件原判決撤銷第一審關於上訴人甲○○民國（下同）
九十八年五月一日十時許非法持有子彈部分判決，改判仍論處上
訴人共同犯非法持有子彈罪刑（處有期徒刑一年四月，併科罰金
新台幣八萬元）；另維持第一審論處上訴人九十八年四月二十九
日共同犯非法持有子彈罪刑，駁回其此部分第二審之上訴（二罪
應執行有期徒刑一年八月，併科罰金新台幣九萬元），已詳敘認
定犯罪事實之依據及憑以認定之理由。從形式上觀察，原判決並
無違背法令情事。上訴意旨以：伊有主動供出藏放之二百顆子彈
，並主動舉發共同被告鄭志評有出借手槍予林文正乙事，另又提
供情資讓警方得以破獲余文言改造槍砲工廠等情，其行為不僅能
鼓勵犯罪後勇於告知檢警尚未查獲之案件，亦能兼顧達到維護社
會治安之目的，指摘原判決量刑時未斟酌刑法第五十七條各款而
有理由不備之違法等語。惟按量刑之輕重，原屬實體法上賦予法
院自由裁量之職權，苟其量刑已以行為人之責任為基礎，並斟酌
刑法第五十七條各款所列情形，在法定刑度之內予以裁量，而無
濫權情形，即無違法可言，不容當事人任意指摘為失當。原判決
業已詳敘量刑時所審酌之情狀（見原判決第九頁第二行至第十行
、第九頁倒數第五行至第十頁第十行），上訴意旨對原審刑罰裁
量職權之適法行使，任意指有理由不備之違誤云云，顯與法律規
定得為第三審上訴理由之違法情形，不相適合。本件上訴違背法
律上之程式，應予駁回。
據上論結，應依刑事訴訟法第三百九十五條前段，判決如主文。
中    華    民    國  九十九  年    十    月  二十八  日
                      最高法院刑事第十庭
                          審判長法官  花  滿  堂
                                法官  黃  正  興
                                法官  陳  東  誥
                                法官  洪  昌  宏
                                法官  陳  世  雄
本件正本證明與原本無異
                                      書  記  官
中    華    民    國  九十九  年   十一   月    一    日
                                                       s

司法院資訊處製作；財團法人民間司法改革基金會備份。
